【裁判字號】    97,台上,5750
【裁判日期】    971113
【裁判案由】    偽證
【裁判全文】
最高法院刑事判決            九十七年度台上字第五七五０號
上  訴  人  甲○○
上列上訴人因偽證案件，不服台灣高等法院台中分院中華民國九
十七年九月二十二日第二審判決（九十七年度上訴字第二二八０
號，起訴案號：台灣台中地方法院檢察署九十七年度偵字第一二
六五六號），提起上訴，本院判決如下：
    主  文
上訴駁回。
    理  由
按刑事訴訟法第三百七十七條規定，上訴於第三審法院，非以判
決違背法令為理由，不得為之。是提起第三審上訴，應以原判決
違背法令為理由，係屬法定要件。如果上訴理由書狀並未依據卷
內訴訟資料，具體指摘原判決不適用何種法則或如何適用不當，
或所指摘原判決違法情事，顯與法律規定得為第三審上訴理由之
違法情形，不相適合時，均應認其上訴為違背法律上之程式，予
以駁回。本件上訴人甲○○因犯偽證罪（累犯），經第一審判處
罪刑，其提起第二審上訴，原判決以其未依據卷內訴訟資料具體
指摘第一審判決認事、用法、量刑有何違法或不當之處，屬上訴
未敘述具體理由，因認其第二審上訴不合法律上程式，予以駁回
，已詳敘認定之理由。從形式上觀察，原判決並無違背法令之情
形。再按量刑之輕重，係屬事實審法院得依職權自由裁量之事項
，苟以行為人之責任為基礎，且已斟酌刑法第五十七條各款所列
情狀而為刑之量定，復未逾越法定刑度，即不容任意指為違法。
原判決維持第一審依上訴人之犯罪情狀（於台灣台中地方法院審
理九十六年度訴字第四四六五號陳宥霖販賣第一級毒品案件時，
於案情有重要關係之事項偽證），審酌其曾因違反毒品危害防制
條例案件，經分別判處有期徒刑六月、九月確定，並於民國九十
五年六月五日執行完畢，再犯本件之罪，屬累犯，應依刑法第四
十七條第一項規定加重其刑，及其犯罪之動機、目的、偽證對國
家司法權之行使所生危害非輕，惟犯後尚能坦承犯行、態度良好
等情狀，量處有期徒刑八月，既未逾越法定刑度（七年以下有期
徒刑），殊無違法可言。上訴意旨任意指摘原判決未審酌刑法第
五十七條，所為量刑非適法云云，顯與原判決之記載不符，自非
依據卷內資料執為指摘之適法第三審上訴理由。本件上訴為違背
法律上之程式，應予駁回。又本院既從程序上駁回上訴，上訴人
請求從輕量刑，即無從審酌，附此敘明。
據上論結，應依刑事訴訟法第三百九十五條前段，判決如主文。
中    華    民    國  九十七  年   十一   月   十三   日
                      最高法院刑事第十一庭
                          審判長法官  花  滿  堂
                                法官  黃  正  興
                                法官  陳  東  誥
                                法官  林  錦  芳
                                法官  洪  昌  宏
      本件正本證明與原本無異
                                      書  記  官
中    華    民    國  九十七  年   十一   月   十七   日
                                                    m


司法院資訊處製作；財團法人民間司法改革基金會備份。
